# 处置子公司部分股权丧失控制权

提问人：流星剑 时间：2018-02-04 22:00:38
请教版主在处置子公司部分股权丧失控制权时，个别报表剩余股权改权益法核算，调整购买日至处置期初实现的净损益，借 长期股权投资 贷 年初未分配利润，请问这笔分录是要记在账上还是直接调个别报表啊?如果记在账上年初未分配利润怎么记录呢？

回答人：chenyiwei
记账时通过“以前年度损益调整”科目核算，再将以前年度损益调整的金额转入“利润分配——未分配利润”。编制报表时直接调整前期比较数据。

提问人：xflcpa123 时间：2018-02-06 15:13:06
请问陈版：
此期初调整事项是否需在附注中单独列项进行披露，还是仅在长投下面披露，或不需在附注中披露。谢谢！

回答人：chenyiwei
在附注中单独列项进行披露。